【裁判字號】    89,訴,641
【裁判日期】    900615
【裁判案由】    違反毒品危害防制條例
【裁判全文】
臺灣新竹地方法院刑事判決                          八十九年度訴字第六四一號
    公  訴  人  臺灣新竹地方法院檢察署檢察官
    被      告  甲○○
右列被告因違反毒品危害防制條例案件，經檢察官提起公訴（八十九年度毒偵字第一
三三八號）及移
    主      文
甲○○連續施用第一級毒品，累犯，處有期徒刑捌月。
扣案第一級毒品海洛因淨重零點陸伍公克（包裝重零點壹柒公克）沒收銷燬之；電子
磅秤貳台、分裝袋貳大包，均沒收。
    事      實
一、甲○○前曾因違反麻醉藥品管理條例案件，經台灣彰化地方法院判處有期徒刑十
    月確定，於八十八年九月二十三日執行完畢。又因施用毒品案件，經本院依職權
    裁定送勒戒處所觀察勒戒後，認有繼續施用毒品之傾向，再由本院於八十七年八
    月二十七日裁定令入戒治處所施以強制戒治，經執行強制戒治滿三月後，其成效
    評定為合格，由本院裁定停止戒治，所餘期間付保護管束，嗣保護管束於八十八
    年九月一日屆滿，而由本院於八十八年十一月二十三日以八十七年度訴字第一六
    五號為免刑判決，同年十二月十五日確定。詎其仍不知悔悟，復基於概括之犯意
    ，自八十九年一月間某日起，至同年八月二十一日左右，連續在新竹市○○路○
    段二二二號租處及苗栗縣頭份鎮○○路一二０二號二樓住處等地，施用第一級毒
    品海洛因多次。嗣於八十九年五月八日二十一時三十分許，在新竹市○○路○段
    二二二號租處為警查獲，並扣得第一級毒品海洛因淨重０．六五公克（包裝重０
    ．一七公克）及其所有供施打海洛因用之分裝袋二大包、電子磅秤一台；同年八
    月二十四日十二時許，復為警在苗栗縣頭份鎮○○路一二０二號二樓住處查獲，
    並扣得其所有供施打海洛因秤重用之電子磅秤一台。
二、案經新竹市警察局第一分局報請臺灣新竹地方法院檢察署檢察官偵查起訴及內政
    部警政署國道公路警察局第六警察隊報請台灣苗栗地方法院檢察署檢察官呈請台
    灣高等法院檢察署檢察長令轉台灣新竹地方法院檢察署檢察官移送併辦。
    理      由
一、右揭犯罪事實，業據被告甲○○於本院審理時坦承不諱，並有第一級毒品海洛因
    淨重０．六五公克（包裝重０．一七公克）及分裝袋二大包、電子磅秤二台扣案
    及法務部調查局鑑定通知書一紙在卷可資佐證；又被告二次獲案時被採尿液，經
    送驗結果，均呈嗎啡陽性反應，有新竹市衛生局不法藥物尿液初步篩檢報告書及
    台灣檢驗科技股份有限公司濫用藥物尿液檢驗報告各一紙附卷可稽，足認被告自
    白與事實相符，堪予採信。再者，被告前因施用毒品案件，經本院依職權裁定送
    勒戒處所觀察勒戒後，認有繼續施用毒品之傾向，再由本院於八十七年八月二十
    七日裁定令入戒治處所施以強制戒治，經執行強制戒治滿三月後，其成效評定為
    合格，由本院裁定停止戒治，所餘期間付保護管束，嗣保護管束於八十八年九月
    一日屆滿，而由本院於八十八年十一月二十三日以八十七年度訴字第一六五號為
    免刑判決，同年十二月十五日確定，此有臺灣新竹地方法院檢察署刑案資料查註
    紀錄表、臺灣高等法院被告全國前案紀錄表及本院刑事裁定正本二紙、判決正本
    一紙附卷可稽。是本件事證明確，被告於強制戒治期滿後，五年內再犯施用一級
    毒品犯行洵堪認定。
三、核被告甲○○所為，係犯毒品危害防制條例第十條第一項施用第一級毒品罪。其
    先後多次施用毒品之行為，時間緊接，所犯罪名相同，顯係出於概括犯意反覆為
    之，為連續犯，應依刑法第五十六條之規定以一罪論，並加重其刑。公訴人雖僅
    就被告於八十九年一月間起至同年五月六日止之施用第一級毒品犯行起訴，而未
    及其餘，惟其餘部分既與起訴並論罪科刑部分，有連續犯之裁判上一罪關係，本
    院自得併予審酌，附此敘明。其施用第一級毒品前後持有毒品之低度行為，應為
    施用第一級毒品之高度行為所吸收，不另論罪。又被告前因違反麻醉藥品管理條
    例案件，經台灣彰化地方法院判處有期徒刑十月確定，於八十八年九月二十三日
    執行完畢，有台灣新竹地方法院檢察署刑案查註記錄表及台灣高等法院被告全國
    前案記錄各一紙附卷可稽，其於五年以內再犯本件有期徒刑以上之上開之罪，為
    累犯，應依刑法第四十七條規定，遞加重其刑。爰審酌被告無視法令之禁止，施
    用足以導致精神障礙及生命危險之成癮性毒品，兼以施用毒品所生危害以自戕健
    康為主，及其施用期間長短，事後坦承犯行等一切情狀，量處如主文所示之刑。
    扣案第一級毒品海洛因淨重０．六五公克（包裝重０．一七公克），應依毒品危
    害防制條例第十八條第一項前段沒收銷毀之；分裝袋二大包、電子磅秤二台，為
    被告所有供施用海洛因犯罪之物，業據其自承在卷，應依刑法第三十八條第一項
    第二款沒收。其餘扣案之針筒三支，被告否認為其所有，另吸食器一組、安非他
    命一包（毛重十一．八公克，均見台灣苗栗地方法院檢察署八十九年度毒偵字第
    一八四七號偵查卷）核與本件犯行無關，均不另為沒收之諭知，併予敘明。
四、移送併案意旨另以（八十九年度毒偵字第二五０二號）：被告甲○○於八十九年
    八月二十四日十二時許，在苗栗縣頭份鎮○○路一二０二號二樓住處為警查獲，
    並扣得吸食器一組、針筒三支、安非他命一包（毛重十一．八公克），因認被告
    涉有施用第二級毒品安非他命犯行，而與前揭論罪科刑部分，有連續犯之裁判上
    一罪關係等語。惟查本件被告所犯為施用第一級毒品海洛因罪名，與移送併辦之
    吸食第二級毒品安非他命犯行顯為不同罪名，且海洛因係以針筒注射，安非他命
    通常為燒烤後吸其煙霧，二者施用方法不同，難認與前揭論罪科刑部分，有連續
    犯之裁判上一罪關係，是被告施用第二級毒品罪部分，應退回由檢察官另行偵辦
    ，附此敘明。
據上論斷，應依刑事訴訟法第二百九十九條第一項前段，毒品危害防制條例第十條第
一項、第十八條第一項前段，刑法第十一條前段、第五十六條、第四十七條、第三十
八條第一項第二款，判決如主文。
本案經檢察官林鳳師到庭執行職務。
中      華      民      國    九十    年      六      月      十五      日
                                       臺灣新竹地方法院刑事第二庭
                                           法 官   楊 明 箴
右正本證明與原本無異。
如不服本判決，應於判決送達後十日內向本院提出上訴狀( 應附繕本 )，上訴於
臺灣高等法院。
                                          書記官   陳 進 楷
中      華      民      國    九十    年      六      月       十九     日
附錄論罪科刑法條：毒品危害防制條例第十條第一項、
施用第一級毒品者，處六月以上五年以下有期徒刑。


司法院資訊處製作；財團法人民間司法改革基金會備份。
